---
title: Hebrew Verb Patterns
date: 2024-04-28
draft: false
tags:
  - Hebrew
  - Paradigms
  - Parsing
  - Grammar
---
<!-- Some of the Hebrew may look backwards in the editor, but it is correct. It
is an rtl text issue when using ◌ in certain cases. -->
<print-section>

## Qatal/Perfect

<table>
    <thead>
        <tr>
            <th class="attr"></th>
            <th>Singlar</th>
            <th>Plural</th>
        </tr>
    </thead>
    <tbody>
        <tr>
            <th>3M</th>
            <td class="hebrew">◌◌◌</td>
            <td class="hebrew">◌◌◌וּ</td>
        </tr>
        <tr>
            <th>3F</th>
            <td class="hebrew">◌◌◌ָה</td>
            <td style="text-align:center;">—</td>
        </tr>
        <tr>
            <th>2M</th>
            <td class="hebrew">◌◌◌תָּ</td>
            <td class="hebrew">◌◌◌תֶּם</td>
        </tr>
        <tr>
            <th>2F</th>
            <td class="hebrew">◌◌◌תְּ</td>
            <td class="hebrew">◌◌◌תֶּן</td>
        </tr>
        <tr>
            <th>1C</th>
            <td class="hebrew">◌◌◌תִּי</td>
            <td class="hebrew">◌◌◌נוּ</td>
        </tr>
    </tbody>
</table>

## Yiqtol/Imperfect

<table>
    <thead>
        <tr>
            <th class="attr"></th>
            <th>Singlar</th>
            <th>Plural</th>
        </tr>
    </thead>
    <tbody>
        <tr>
            <th>3M</th>
            <td class="hebrew">י◌◌◌</td>
            <td class="hebrew">י◌◌◌וּ</td>
        </tr>
        <tr>
            <th>3F</th>
            <td class="hebrew">תּ◌◌◌</td>
            <td class="hebrew">תּ◌◌◌נָה</td>
        </tr>
        <tr>
            <th>2M</th>
            <td class="hebrew">תּ◌◌◌</td>
            <td class="hebrew">תּ◌◌◌וּ</td>
        </tr>
        <tr>
            <th>2F</th>
            <td class="hebrew">תּ◌◌◌ִי</td>
            <td class="hebrew">תּ◌◌◌נָה</td>
        </tr>
        <tr>
            <th>1C</th>
            <td class="hebrew">א◌◌◌</td>
            <td class="hebrew">נ◌◌◌</td>
        </tr>
    </tbody>
</table>

## Imperative

**Note**: The Imperative is the same as the Yiqtol/Imperfect but removes the
preformatives.

<table>
    <thead>
        <tr>
            <th class="attr"></th>
            <th>Singlar</th>
            <th>Plural</th>
        </tr>
    </thead>
    <tbody>
        <tr>
            <th>2M</th>
            <td class="hebrew">◌◌◌</td>
            <td class="hebrew">◌◌◌וּ</td>
        </tr>
        <tr>
            <th>2F</th>
            <td class="hebrew">◌◌◌ִי</td>
            <td class="hebrew">◌◌◌נָה</td>
        </tr>
    </tbody>
</table>

</print-section>

